【裁判字號】    97,上訴,371
【裁判日期】    970312
【裁判案由】    毒品危害防制條例
【裁判全文】
臺灣高等法院臺中分院刑事判決         97年度上訴字第371號
上  訴  人
即  被  告  甲○○
選任辯護人  陳昭全律師
上列上訴人因違反毒品危害防制條例案件，不服臺灣苗栗地方法
院九十六年度訴字第八五七號中華民國九十六年十二月三十一日
第一審判決（起訴案號：臺灣苗栗地方法院檢察署九十六年度毒
偵字第一五○六、一六二○號），提起上訴，本院判決如下：
    主  文
上訴駁回。
    理  由
一、按協商判決，除有刑事訴訟法第四百五十五條之四第一項第
    一款於訊問程序終結前，撤銷合意或撤回協商聲請者；第二
    款被告協商之意思非出於自由意志者；第四款被告所犯之罪
    非第四百五十五條之二第一項所定得以聲請協商判決者；第
    六款被告有其他較重之裁判上一罪之犯罪事實者；第七款法
    院認應諭知免刑或免訴、不受理者；或協商判決違反同條第
    二項「法院應於協商合意範圍內為判決；法院為協商判決所
    科之刑，以宣告緩刑或二年以下有期徒刑、拘役或罰金為限
    」之規定者；不得上訴，此於刑事訴訟法第四百五十五條之
    十第一項定有明文。又同法第三百六十七條前段：「第二審
    法院認為‧‧‧上訴有第三百六十二條前段之情形者，應以
    判決駁回之‧‧‧」；同法第三百七十二條規定：「第三百
    六十七條之判決‧‧‧第二審法院認其為無理由而駁回上訴
    ，或認為有理由而發回該案件之判決，得不經言詞辯論為之
    」，此程序依同法第四百五十五條之十一第一項規定，對於
    協商判決之上訴準用之。
二、經查：本案上訴人即被告甲○○（以下簡稱為被告）雖以其
    自民國（下同）九十六年八月三十一日起，即參加「為恭紀
    念醫院」之美沙冬替代療法，於原審協商過程中，有毒癮發
    作、意識不清、發高燒之情形，當時並不瞭解協商判決之意
    ，亦不知欲進行協商程序等情，辯稱協商非出於自由意志。
    惟本案被告縱自九十六年八月三十一日起，即有接受醫院之
    美沙冬替代療法，亦不能因此即認定其於原審協商過程有意
    識不清之情事。本案被告係於九十六年十二月二十日即因另
    案被羈押於臺灣苗栗看守所，而本案經原審法院於同月三十
    一日進行準備程序時，被告對檢察官陳述之起訴事實已為認
    罪之陳述，嗣經原審告知依據被告所犯罪名得行簡式審判程
    序，及告知進行簡式審判程序之相關規定之後，因檢察官及
    被告均同意行簡式審判程序，原審聽取意見認為適宜而裁定
    由受命法官進行簡式審判程序之後，因被告對於其被起訴之
    犯罪事實仍為認罪之陳述，經檢察官聲請就求處之刑度「逾
    六個月，且不宣告緩刑」，進行審判外協商程序，原審法院
    乃同意當事人進行審判外協商程序，並指定公設辯護人協助
    被告進行協商，後達成被告所犯施用第一級毒品二罪均各處
    有期徒刑七月並定應執行刑為有期徒刑一年之合意，被告亦
    在協商程序記錄表簽名，此後經原審法院先訊問被告是否清
    楚起訴事實及認罪，被告答稱「清楚並認罪」之後，原審又
    告知協商程序之要旨，被告亦答稱「瞭解，沒有意見」，而
    後原審訊問雙方之合意內容及達成協商合意是否出於自由意
    志，被告亦先後答稱「詳如協商程序記錄表之記載」、「是
    的」、「沒有（其他意見）」；上開各情有本院被告全國前
    案紀錄表、原審準備程序筆錄、審判筆錄、臺灣苗栗地方法
    院檢察署檢察官協商程序記錄表在卷可稽。被告辯稱：其於
    協商過程中，有毒癮發作、意識不清、發高燒之情形，當時
    並不瞭解協商判決之意，亦不知欲進行協商程序等情，與上
    開證據不合，被告亦無法提出可資證明上開所辯屬實之證據
    ，此部分所辯尚非可採。
三、次查，本案被告於九十六年十月十一日上午及於同年十一月
    十三日上午各施用第一級毒品海洛因一次，其間相距一月又
    二日，並無時、空密接之關係，難認係基於單一犯意而可總
    括視為一行為，被告上訴意旨辯稱其二次施用第一級毒品海
    洛因，係基於單一犯意，可總括視為一行為，應僅論以一罪
    ，後一行為法院認應諭知免訴或不受理云云，此部分所辯亦
    非可採。
四、綜上理由，本案原判決並無刑事訴訟法第四百五十五條之四
    第一項第一款、第二款、第四款、第六款、第七款所定情形
    之一，或違反同條第二項規定之情形，是本案被告之上訴為
    法律上所不應准許，顯非合法，應予駁回，並不經言詞辯論
    為之。
五、據上論斷，應依刑事訴訟法第四百五十五條之十一第一項、
    第三百六十七條前段、第三百七十二條，判決如主文。
中    華    民    國    97    年    3     月    12    日
            刑事第三庭   審判長法  官   王  增  瑜
                               法  官   梁  堯  銘
                               法  官   廖  柏  基
上列正本證明與原本無異。
如不服本判決應於收受送達後十日內向本院提出上訴書狀，其未
敘述上訴之理由者並得於提起上訴後十日內向本院補提理由書（
均須按他造當事人之人數附繕本）。
                               書記官   王  麗  英
中    華    民    國    97    年    3     月    12    日


司法院資訊處製作；財團法人民間司法改革基金會備份。
